

CONTATO

0

Uberlândia, MG



Rua Afonso Arinos, 700 Apto. 1301, Bairro Tubalina Uberlândia, MG



(34) 99644-8447



lucas.ep@outlook.com



www.iiiikediii.com/ii/iii/iucasaoi

COMPETÊNCIAS

Machine Learning

Metodologias Ágeis

C/C++

C#

Power Bl

Python

Pacote Office

Pandas/Scikit-Learn

SQL

IDIOMAS

Inglês

Fenanhol

OUTRAS HABILIDADES Profissional habituado com mudanças,

altamente multidisciplinar, boa comunicação e fácil relacionamento.

LUCAS ANTÔNIO OLIVEIRA

RODRIGUES

ENGENHEIRO COM DOUTORADO | DATA SCIENCE

Engenheiro Mecatrônico com doutorado, analista de dados e entusiasta de tecnologia, com experiência profissional corporativa e acadêmica. 3 anos de experiência como Arquiteto de Soluções em TI atuando na área de infraestrutura e serviços profissionais. 6 anos de experiência com pesquisa e desenvolvimento de equipamentos robóticos para reabilitação aplicando machine learning e Inteligência artificial. Familiarizado com metodologias ágeis, autodidata e fácil adaptação a diferentes tipos de projetos. Proficiência em diversas ferramentas e linguagens de programação. Constante aprimoramento para atender as demandas mais recentes do mercado.

EXPERIÊNCIA PROFISSIONAL

Pesquisador - Universidade Federal de Uberlândia 2015 - 2020

Discente pesquisador do Laboratório de Automação e robótica, atuando nas seguintes linhas de pesquisa:

membro inferior humano;
Otimização de sistemas utilizando métodos de machine learning;

Desenvolvimento de equipamentos robóticos para reabilitação do

Aplicação de inteligência Artificial para controle de sistemas mecanicos e integração com jogos virtuais.

Instrutor de Robótica e Programação - Happy Code 2017 - 2017

Professor para jovens e adolescentes de:

Programação aplicada ao desenvolvimento de jogos utilizando Unity

2D/3D, C# e Java; Programação de robôs e drones educativos.

2012 - 2015

Arquiteto de Soluções - Algar Tech

Desenvolvimento de soluções corporativas para serviços profissionais de

TI.Responsável pela formação de preços, execução de business cases através de RFPs, licitações e/ou prospecções. Área de atuação:

Projetos de redes corporativas, telefonia IP e Callcenters;

Soluções para firewalls e storage;

Professional Services;

Manutenção e instalação de redes de fibra óptica;

Empresa Júnior

Soluções em equipamentos Cisco.

2008 - 2010

Responsável pela comunicação da empresa com a comunidade

Membro de marketing, Diretor de Marketing - META Consultoria -

acadêmica e com o mercado e pela realização de eventos de interesse comum. Líder de uma equipe com 4 membros. Participação ativa no conselho diretor da empresa.

FORMAÇÃO ACADÊMICA

Uberlândia
2017 - 2020, Desenvolvimento de um novo suporte ativo para reabilitação

Doutorado em Engenharia Mecatrônica - Universidade Federal de

da marcha humana utilizando métodos computacionais de otimização e machine learning.

Uberlândia
2015 - 2017, Desenvolvimento de equipamentos não-motorizados para

Mestrado em Engenharia Mecatrônica - Universidade Federal de

reabilitação do membro inferior humano utilizando métodos computacionais de otimização e machine learning.

Uberlândia
2008 - 2014, Projeto de fim de curso: Desenvolvimento de jogos para

Graduação em Engenharia Mecatrônica - Universidade Federal de

PROJETOS

Análise de dados em DataSets Abertos

reabilitação do membro superior humano.

2020, Projetos demonstrando alguns dos conhecimentos adquiridos em estudos independentes, cursos e desafios online de temas pertinentes a Data Science.